臺灣臺南地方法院刑事判決　　　　　　　95年度易字第1544號
公　訴　人　臺灣臺南地方法院檢察署檢察官
被　　　告　乙○○
上列被告因竊盜案件，經檢察官提起公訴（95年度偵字第12118
號、95年度偵字第13300號），被告於準備程序中就被訴事實為
有罪之陳述，本院裁定由受命法官獨任進行簡式審判程序，判決
如下：
    主  文
乙○○共同竊盜，處有期徒刑伍月，如易科罰金，以新臺幣壹仟
元折算壹日。緩刑貳年，緩刑期內付保護管束，並應依執行檢察
官之命令，向指定之公益團體、地方自治團體或社區，提供肆拾
小時之義務勞務。
    事  實
一、乙○○於民國95年8月1日發現臺南縣關廟鄉○○村○○路46
    6巷3號「千佛山菩提寺」工地內置有該寺所有之電纜線，乃
    告知甲○○（俟到案另行審結），二人即謀議行竊，並基於
    犯意聯絡，共同意圖為自己不法之所有，於當日下午16時40
    分許，由甲○○騎乘未懸掛號牌之機車（原車牌號碼為FAH
    ─326號，車主為乙○○之配偶丙○○）搭載乙○○至關廟
    鄉松腳村大潭碑公園，乙○○在該處等候，甲○○則騎乘機
    車至上開工地竊取前開電纜線，因電纜線過重，且以機車一
    次載運不易，乃先竊取電纜線約70公斤。得手後，甲○○將
    前開竊得之電纜線載至上開公園與乙○○會合，再共同將竊
    得之電纜線載至臺南縣歸仁鄉○○○街147號對面環貿商行
    （經營廢五金買賣）賣予不知情翁子期，得款新臺幣（下同
    ）4,200元朋分；二人再於同日22時30分許，接續以同一方
    式，由甲○○騎乘前開機車搭載乙○○至關廟鄉松腳村大潭
    碑公園，乙○○在該處等候，甲○○則騎乘機車至上開工地
    竊取前開電纜線約44.5公斤（長98.8公尺），得手後，載至
    上開公園與乙○○會合時，於同日23時15分在該公園停車場
    經警當場查獲。
二、案經千佛山菩提寺負責工務之僧侶李錦圓訴由臺南縣警察局
    佳里分局報請臺灣臺南地方法院檢察署檢察官偵查起訴。
    理  由
一、上揭犯罪事實，業據被告乙○○於本院審理中自白承認，且
    經證人即告訴人李錦圓、證人翁子期於警詢中、證人即同案
    被告甲○○於警詢及偵訊中證述綦詳，並有扣押物品目錄表
    、贓物認領保管單、登記表、秤量傳票、切結書各1紙、相
    片8幀在卷可稽，足認被告之任意性自白確與事實相符，堪
    以採信。本案事證明確，被告犯行堪以認定，應依法論科。
二、核被告所為，係犯刑法第320條第1項之竊盜罪。被告與同案
    被告甲○○共同犯罪，彼此間有犯意聯絡及行為分擔，均為
    共同正犯。本件同案被告甲○○於檢察官訊問時供稱「（問
    ：為何分二次去載？答：）電纜線太重了，我們二人合騎一
    台機車。」；被告乙○○亦供稱電纜線太重了。再前開電纜
    線合計重達114.5公斤，且依卷附照片所示，前開電纜線數
    量甚多，顯無法在被告二人共乘一部機車之狀態下，一併載
    走全部電纜線。況前開機車復為81年8月18日發照之老舊機
    車，有卷附車籍作業系統查詢認可資料可稽。是被告二人所
    稱係因電纜線太重了，且二人合騎一台機車，所以分二次去
    載等語，應可採信。從而，被告前後2次竊盜之犯行，時間
    緊接，且係基於1個單一之竊盜故意，因贓物重量過重而分
    次施行，在刑法評價上各個行為之獨立性薄弱，難以強行割
    裂，應係數個同種竊盜舉動之反覆施行，且侵害之法益所有
    人同一，應包括予以評價為同一行之接續犯，屬包括一罪。
    爰審酌被告並無前科犯行，因失業而起意為本件竊盜之犯行
    ，且犯罪所得不多，所生危害非鉅暨被告犯罪後坦承犯行等
    一切情狀，量處如主文所示之刑，並諭知易科罰金之折算標
    準示懲。另查被告前未有前科紀錄，此有台灣高等法院被告
    全國前案紀錄表附卷可憑，其經此偵、審程序教訓及科刑宣
    告後，應知警惕，當無再犯之虞，本院因認對被告乙○○所
    處之刑，以暫不執行為適當，爰併宣告緩刑2年，以啟自新
    。又被告乙○○法制觀念薄弱，本院認其於緩刑期內應有具
    體措施予以適時進行輔導與矯正之必要，俾其確實改過遷善
    ，且被告所為，顯係欠缺尊重他人財產法益之正確觀念，為
    使被告深切體認付出勞力之重要性，強化其法治概念，使其
    於緩刑期內能深知警惕，爰併依刑法第74條第2項第5款規定
    ，命被告於緩刑期內，依執行檢察官之命令，向指定之公益
    團體、地方自治團體或社區，提供40小時之義務勞務，且依
    刑法第93條第1項第2款之規定，於緩刑期內併付保護管束。
據上論斷，應依刑事訴訟法第273條之1第1項、第299條第1項前
段，刑法第28條、第320條第1項、第41條第1項前段、第74條第1
項第1款、第2項第5款、第93條第1項第2款，刑法施行法第1條之
1，判決如主文。
本案經檢察官丁○○到庭執行職務。
中　　華　　民　　國　　96　　年　　3 　　月　　21　　日
  　　　　　　      刑事第五庭法　官  鄭  文  祺
以上正本證明與原本無異。
如不服本判決，應於收受送達後10日內向本院提出上訴書狀（應
附繕本）。
　　　　　　　　　　　　　　　書記官  楊  宗  哲
中　　華　　民　　國　　96　　年　　3 　　月　　21　　日
附錄法條：
刑法第320條（普通竊盜罪、竊佔罪）
  意圖為自己或第三人不法之所有，而竊取他人之動產者，為竊
  盜罪，處5年以下有期徒刑、拘役或5百元以下罰金。
  意圖為自己或第三人不法之利益，而竊佔他人之不動產者，依
  前項之規定處斷。
  前二項之未遂犯罰之。
